【裁判字號】    97,簡上,343
【裁判日期】    971009
【裁判案由】    毀棄損壞
【裁判全文】
臺灣高雄地方法院刑事判決             97年度簡上字第343號
公  訴  人  臺灣高雄地方法院檢察署檢察官
上  訴  人
即  被  告  甲○○
上列被告因毀器損壞案件，經檢察官提起公訴（96年度偵字第2
8172號），本院判決如下：
    主  文
上訴駁回。
甲○○緩刑貳年。
    事  實
一、甲○○與乙○○曾為男女朋友關係。甲○○於民國96年8 月
    16日9 時30分許，在高雄縣大寮鄉○○村巷○路78之17號前
    ，因不滿乙○○分手後不予理會，竟基於毀損之犯意，手執
    乙○○放置在汽車旁大鎖，毀損乙○○所有車牌號碼4893—
    XC號自用小客車之前方2 座頭燈、引擎蓋、大燈周圍鈑金及
    駕駛座旁輪胎上方之鈑金等（損害價值約新臺幣25,000元）
    。
二、案經乙○○訴由高雄縣政府警察局林園分局報請臺灣高雄地
    方法院檢察署檢察官偵查起訴。
    理  由
壹、程序部分：
    按被告以外之人於審判外之言詞或書面陳述，除法律有規定
    者外，不得作為證據，刑事訴訟法第159 條第1 項固定有明
    文；惟被告以外之人於審判外之陳述，雖不符刑事訴訟法第
    159 條之1 至第159 條之4 之規定，而經當事人於審判程序
    同意作為證據，法院審酌該言詞陳述作成時之情況，認為適
    當，亦得為證據；或當事人、代理人或辯護人於法院調查證
    據時，知有刑事訴訟法第159 條第1 項不得為證據之情形，
    而未於言詞辯論終結前聲明異議者，視為有前項之同意，同
    法第159 條之5 亦有明文。查證人即告訴人乙○○於警詢時
    之證詞，性質上雖均屬傳聞證據，且查無符合同法第159 條
    之1 至之4 等前4 條之情形，然檢察官及被告於言詞辯論終
    結前則未聲明異議，是依刑事訴訟法第159 條之5 之規定，
    本院審酌上開證據作成之情況，認為適當，得為證據。又本
    件車牌號碼4893—XC號自用小客車之車損照片4 張，則均係
    機械之方式所留存之影像，並非依憑人之記憶再加以轉述而
    得，要非供述證據，殊無「傳聞證據排除法則」之適用，此
    外，復無證據證明有何偽造、變造或違法取得之情事，且均
    與檢察官主張之事實具有關聯性，各該照片亦胥有證據能力
    。
貳、實體部分：
一、訊據被告甲○○對於上開犯罪事實坦承不諱，並與證人即告
    訴人乙○○於警詢時之證詞相符，復有車牌號碼4893—XC號
    自用小客車之車損照片4 張在卷可佐，足見被告前開任意性
    自白與事實相符，被告甲○○犯行堪予認定，應依法論罪科
    刑。
二、核被告甲○○所為，係犯刑法第354 條之毀損他人物品罪。
    被告提起上訴，以原審量刑過重為由，求將原判決撤銷，更
    為適當之判決。然按法官於有罪判決中，究應如何量處罪刑
    ，為實體法賦予審理法官裁量之刑罰權事項，法官行使此項
    裁量權，自得依據個案情節，參諸刑法第57條所定各款犯罪
    情狀之規定，於該法定刑度範圍內，基於合義務性之裁量，
    量處被告罪刑。又在同一犯罪事實與情節，如別無其他加重
    或減輕之原因，下級審量定之刑，亦無過重或失輕之不當情
    形，則上級審法院對下級審法院之職權行使，原則上應予遵
    重（最高法院85年度臺上字第2446號裁判意旨參照）；換言
    之，如非有裁量逾越或裁量濫用之明顯違法情事，自不得擅
    加指摘其違法或不當，即使上級審對下級審裁量權之審查，
    亦應同此標準。查本件原審就被告甲○○僅因細故即持大鎖
    砸毀告訴人所有之汽車，造成告訴人受有損害，其行為實不
    足取，且於原審判決時未與告訴人達成和解，賠償告訴人所
    受之損害等一切情狀，量處拘役40日，並斟酌本件犯罪情節
    、被告甲○○之資力、智識程度，諭知如易科罰金，以新臺
    幣1,000 元折算一日，已詳加審認被告甲○○本件犯罪情狀
    後而於法定刑度範圍內量刑，尚無其他明顯事證可認原審上
    開量刑有何裁量逾越或裁量濫用之明顯違法情事，是以，本
    院認原判決認事用法均無違誤，被告甲○○之上訴為無理由
    ，應予駁回。
三、末查，被告甲○○前未曾受有期徒刑以上刑之宣告，此有臺
    灣高等法院被告前案紀錄表附卷可稽，復慮及其係因一時失
    慮，致罹刑章，犯後亦坦承犯行，且於原審判決後與告訴人
    乙○○達成和解乙節，有97年8 月18日和解書附卷可憑，而
    告訴人乙○○亦於本院審理時表示希望給予被告甲○○一次
    機會等語（見本院卷第56頁），是被告甲○○經此偵、審程
    序及刑之宣告後，當知所警惕，應無再犯之虞，本院因認以
    暫不執行其刑為適當，爰諭知緩刑2 年，以啟自新。
據上論斷，應依刑事訴訟法第455 條之1 第1 項、第3 項、第36
8 條、第364 條、刑法第74條第1 項第1 款，判決如主文。
本案經檢察官靳隆坤到庭執行職務。
中    華    民    國    97    年    10    月    9     日
                  刑事第二庭  審判長法  官  簡志瑩
                                    法  官  曾子珍
                                    法  官  王參和
以上正本證明與原本無異。
不得上訴。
中    華    民    國    97    年    10    月    9     日
                                    書記官  陳惠玲
附錄本案論罪科刑所適用之法律條文：
中華民國刑法第354條
毀棄、損壞前二條以外之他人之物或致令不堪用，足以生損害於
公眾或他人者，處2 年以下有期徒刑、拘役或5 百元以下罰金。


司法院資訊處製作；財團法人民間司法改革基金會備份。
